臺灣桃園地方法院刑事判決　　　　　　　 94年度易字第237號
公　訴　人　臺灣桃園地方法院檢察署檢察官
被　　　告　乙○○
　　　　　　丙○○
　　　　　　卯○○
　　　　　　　　　　　樓
上列被告等因竊盜案件，經檢察官提起公訴（93年度偵字第1123
2 號），被告等均於準備程序中就被訴事實為有罪之陳述，經本
院合議庭裁定由受命法官獨任行簡式審判程序，茲判決如下：
    主  文
乙○○共同連續攜帶兇器竊盜，累犯，處有期徒刑貳年，並於刑
之執行前，令入勞動場所強制工作參年。扣案之T 型扳手壹支沒
收。
丙○○共同連續攜帶兇器竊盜，處有期徒刑陸月，如易科罰金以
參佰元折算壹日。扣案之T 型扳手壹支沒收。
卯○○共同連續攜帶兇器竊盜，處有期徒刑陸月，如易科罰金以
參佰元折算壹日。扣案之T 型扳手壹支沒收。
    事  實
一、乙○○前因贓物罪、違反麻醉藥品管理條例等案件分別為本
    院以85年訴字第121 號判處有期徒刑1 年10月、8 月確定，
    及因湮滅證據罪案件為台灣彰化地方法院以85年易字第1443
    號判處有期徒刑1 年6 月確定，經本院定應執行刑為有期徒
    刑3 年9 月，於民國87年10月12日假釋接續執行因妨害兵役
    治罪條例由台灣嘉義地方法院判處拘役20日，而於87年11月
    1 日因假釋出監付保護管束，保護管束期間至89年1 月28日
    期滿未經撤銷假釋，執行完畢；詎乙○○猶不知悔改，竟與
    丙○○、卯○○、真實姓名年籍不詳綽號「哈囉」之成年男
    子謀議以購得之合法中古機車引擎外殼、號牌後，再竊取他
    人同型機車換裝至贓車上，佯裝成合法中古機車（俗稱借屍
    還魂）出售牟利，而共同基於意圖為自己不法所有之概括犯
    意聯絡及行為分擔，先由乙○○出面以每月新臺幣（下同）
    3 萬元之租金向不知情之屋主承租桃園縣桃園市○○街12號
    作為拆卸、組裝贓車之場所後，約定由綽號「哈囉」之成年
    男子提供向中古車商購入之合法中古機車，再由乙○○設法
    竊取與上開合法機車類同款式之機車，竊得機車後再交由丙
    ○○、卯○○在前述機車解體場所內負責拆裝贓車工作，並
    以綽號「哈囉」之成年男子所提供之合法中古機車引擎外殼
    、號牌套裝至贓車上，復約定丙○○、卯○○拆解套裝每部
    重型機車可得2 千元、每部輕型機車可得1 千5 百元之報酬
    ，俟組裝完成後，再由乙○○以每部重型機車6 千元、輕型
    機車5 千元之代價出售予綽號「哈囉」之成年男子等事宜，
    渠等商議既定，旋自93年6 月間起，由乙○○單獨一人，持
    其所有客觀上具有危險性，足以對人之生命、身體構成威脅
    可供兇器使用之T型扳手1 支以破壞機車電門鎖之方式，在
    附表所示之臺北縣、桃園縣境內竊取機車，得手後騎回前述
    機車解體場所內，渠等以此方式先後於如附表編號1 至25所
    示之時間、地點，連續竊取如附表編號1 至25所示之機車共
    25部（犯罪被害人及失竊之機車車號、時間、地點均詳如附
    表編號1 至25所載）。嗣於93年7 月16日19時許為警循線查
    獲，並扣得上述T 型扳手一支及餘如卷附扣押清單所示之改
    造工具，始悉上情。
二、案經臺北縣政府警察局土城分局報請臺灣桃園地方法院檢察
    署檢察官偵查起訴。乙○○、丙○○、卯○○均於準備程序
    中為有罪之陳述，經本院合議庭裁定由受命法官獨任行簡式
    審判程序。
    理  由
壹、程序方面：
    最高法院93年度台上字第3533號判決要旨以：「刑事訴訟法
    第159 條第1 項雖規定，被告以外之人於審判外之言詞或書
    面陳述，除法律有規定外，不得作為證據。惟同法第159 條
    之5 第2 項已規定，當事人、代理人或辯護人於法院調查證
    據時，知有第159 條第1 項不得為證據之情形，而未於言詞
    辯論終結前聲明異議者，視為有前項之同意（指同條第一項
    之同意作為證據）。此乃第159 條第1 項所容許，得作為證
    據之例外規定之一」。經查：本案被告、辯護人、檢察官於
    言詞辯論終結前，均未就所調查之證據主張有刑事訴訟法第
    159 條第1 項不得為證據之情形，是參照上開最高法院判決
    要旨，本案經調查之證據均有證據能力，合先敘明。
貳、實體方面：
一、上揭時地犯罪事實，業據被告乙○○、丙○○、卯○○於警
    詢、偵查中及本院審理中坦承不諱，且其供述均互核一致，
    核與告訴人庚○○、丁○○、癸○○、子○○、寅○○、黃
    建夏、林秋燕、壬○○、己○○、黃志剛指訴及被害人巳○
    ○、未○○、辛○○、朱建安、甲○○、辰○○、午○○、
    丑○○、戊○○指述情節相符被害人被害人於警詢之指述相
    符，且有車輛竊盜、車牌失竊資料個別查詢報表、車籍作業
    系統查詢認可資料及贓物領據、現場照片附卷可稽，並有被
    告乙○○所有用以行竊之T 型扳手一支扣案可佐，由此足徵
    被告三人前揭任意性自白核與事實相符，應可採信。是本案
    事證明確，被告三人所涉犯行洵堪認定，應予依法論科。
二、查刑法第321 條第1 項第3 款之攜帶兇器竊盜罪，所謂兇器
    之種類並無限制，凡客觀上足對人之生命、身體、安全構成
    威脅，具有危險性之兇器均屬之，且只須行竊時攜帶此種具
    有危險性之兇器為已足，並不以攜帶之初有行兇之意圖為必
    要。被告乙○○持以行竊之T 型扳手1 支，係長型具相當重
    量之金屬材質器具，客觀上即足以殺傷人之生命、身體，為
    具有危險性之兇器。故核被告三人所為，係犯刑法第321 條
    第1 項第3 款之攜帶兇器竊盜罪罪。被告三人與綽號「哈囉
    」之成年男子就前開竊盜犯行間均有共同之犯意聯絡及行為
    分擔，均應論以共同正犯。被告三人所為多次竊盜犯行，時
    間緊接，犯罪手法相同，觸犯構成要件相同之罪名，顯係基
    於概括犯意為之，為連續犯，應依刑法第56條規定論以一罪
    ，被告乙○○部分並依法加重其刑，至被告丙○○、卯○○
    部分本院審酌後認毋須加重其刑。被告乙○○有事實欄首揭
    之犯行及執行情形，有臺灣桃園地方法院檢察署刑案資料查
    註紀錄表及臺灣高等法院被告全國前案紀錄表各乙份在卷可
    稽，其於受有期徒刑執行完畢後，5 年內再犯本件有期徒刑
    以上之罪者，為累犯，應依刑法第47條規定加重其刑並遞加
    重之。爰審酌被告三人犯罪之動機均在圖得自己不法之利益
    ，竊得之機車數量竟高達25輛，漠視他人之財產權利，其連
    續涉犯竊盜罪之手段係以攜帶兇器方式為之、危害社會治安
    程度非輕，其等犯行對多數被害人造成之損害甚深，及其三
    人犯罪之參與程度、生活狀況、犯罪後坦承不諱之態度等一
    切情狀，各量處如主文所示之刑，以資懲儆，並就宣告被告
    丙○○、卯○○有期徒刑部份，均併諭知易科罰金之折算標
    準。末查，被告乙○○前曾犯如事實欄所載之贓物案件，亦
    因贓物之為數眾多，經法院判處較重之有期徒刑1 年10月，
    為其於本院審理時自承不諱；且其經入監執行完畢後，繼而
    再犯本件連續竊取25輛機車之竊盜犯行，且該等竊盜犯行均
    於2個 月內竊取得手，甚至有1 日竊取多輛機車得手之情形
    ，由附表所示之時間足憑；被告乙○○並於警詢時坦承因為
    沒有錢，缺乏生活費且沒有工作，所以下手行竊、經營機車
    解體工廠等犯行；顯見被告乙○○確有貪圖不勞而獲、漠視
    他人財產權利之傾向，並有犯竊盜罪之習慣及再犯之虞，兼
    衡公訴人於本院審理時亦請求本院審酌對被告乙○○宣告強
    制工作處分，爰依竊盜犯贓物犯保安處分條例第3 條第1 項
    第1 款、第4 條、第5 條第1 項前段規定，宣告被告乙○○
    於刑之執行前，令入勞動場所強制工作3 年。至扣案之前揭
    T 型扳手1 支，係共同正犯被告乙○○所有，且係供犯罪所
    用，就被告三人部分均依刑法第38條第1 項第2 款之規定，
    併予宣告沒收。至卷附扣押清單所示之砂輪機、電鑽等改裝
    車輛工具，並非直接用以犯竊盜罪所用之物，爰不另為沒收
    之諭知，附此敘明。
四、按被告三人所犯為死刑、無期徒刑、最輕本刑3 年以上有期
    徒刑之罪或高等法院管轄第一審案件以外之罪，經被告於準
    備程序就被訴事實為有罪之陳述，經告知簡式審判程序之旨
    ，並聽取被告及檢察官之意見後，經本院合議庭依刑事訴訟
    法第273 條之1 規定，裁定由受命法官獨任進行簡式審判程
    序審理，併予敘明。
據上論斷，應依刑事訴訟法第273 條之1 第1 項、第299 條第1
項前段，刑法第28條、第56條、第321 條第1 項第3 款、第47條
、第41條第1 項前段、第38條第1 項第2 款，竊盜犯贓物犯保安
處分條例第3 條第1 項第1 款、第4 條、第5 條第1 項前段判決
如主文。
本案經檢察官蔡孟利到庭執行職務。
中　　華　　民　　國　　94　　年　　4 　　月　　14　　日
                              臺灣桃園地方法院刑事第一庭
                                  法  官  楊晴翔
以上正本證明與原本無異。
如不服本判決，應於判決送達後十日內向本院提出上訴狀（應附
繕本），上訴於臺灣高等法院。
                                  書記官  劉晨輝
中　　華　　民　　國　　94　　年　　4 　　月　　15　　日
附錄法條：
刑法第三百二十一條第一項第三款
犯竊盜罪而有左列情形之一者，處六月以上、五年以下有期徒刑
：三攜帶兇器而犯之者。
